臺灣臺北地方法院刑事判決　　　　　　　　　　　　九十三年度易字第一四五八號
　　公　訴　人　臺灣臺北地方法院檢察署檢察官
　　被　　　告　丙○○
右列被告因竊盜案件，經檢察官提起公訴（九十三年度偵字第一七三七四號），本院
判決如左：
    主  文
丙○○連續毀壞門扇於夜間侵入住宅竊盜，累犯，處有期徒刑玖月；又無故侵入他人
住宅，累犯，處拘役參拾日。
    事  實
一、丙○○前因竊盜案件，經臺灣台北地方法院於民國八十八年九月二十二日，以八
    十七年北簡字第一四七二號判處有期徒刑四月，緩刑三年確定，九十年三月十三
    日經臺灣花蓮地方法院以九十年度撤緩字第四號裁定撤銷緩刑宣告；又因搶奪、
    傷害案件，經臺灣台北地方法院於八十九年七月三十一日，以八十九年訴字第五
    二五號判決分別判處有期徒刑八月、拘役五十日，臺灣高等法院於八十九年十月
    三十一日，以八十九年度上訴第三０二七號判決上訴駁回，八十九年十二月十四
    日確定，接續執行至九十一年四月五日縮刑期滿執行完畢。竟不知悔改，基於意
    圖為自己不法所有之概括犯意，自九十三年八月二十五日凌晨一、二時起，至同
    年九月十七日凌晨一、二時止，連續於夜間侵入台北市○○路○段六十四號、六
    十六號之集合式宿舍住宅內，竊取他人財物得手（時間、地點、竊盜方式及所得
    財物詳如附表編號一至四所示）。又於九十三年十月一日凌晨二時許，侵入台北
    市○○路○段六十六號集合式宿舍之住宅，擬從宿舍走廊攀爬飲水機進入「新苑
    甲二一七室」丁○○房間時，因拉動紗窗發出聲響，而於尚未著手搜尋財物之際
    ，即為丁○○開門查看發現。丙○○見行跡敗露，乃慌忙逃逸，嗣於同日凌晨二
    時五十分許，在其台北市○○區○○路一段一七五巷一號住處附近經警查獲。
二、案經戊○○、丁○○、甲○○、乙○○訴由臺北市警察局文山第一分局報請臺灣
    臺北地方法院檢察署檢察官偵查起訴。
    理  由
一、右揭事實，業據被告丙○○供承不諱（見台灣台北地方法院檢察署九十三年度偵
    字第一七三七四號卷第七頁、第二十四頁，本院卷第十三頁、第三十二頁至第三
    十四頁），核與證人丁○○、戊○○、甲○○於本院審理、警詢時及證人乙○○
    警詢時所述情節相符（見同偵卷第九頁至第十三頁，本院卷第三十二頁至第三十
    四頁），堪予採信，本件事證明確，被告犯行洵堪認定。
二、按被告於凌晨一、二時間，進入他人屋內行竊，係於夜間侵入住宅竊盜，是其如
    附表編號一、二、四所為，係犯刑法第三百二十一條第一項第一款之夜間侵入住
    宅竊盜罪；又紗門為門扇之一種，被告如附表編號三所示時、地，持打火機燒破
    紗門，伸手啟門入內，係成立同條項第一、二款之毀壞門扇於夜間侵入住宅竊盜
    罪。次按刑法竊盜罪所保護之法益乃各個人對其所管領動產之支配力，此在刑法
    第三百二十一條之加重竊盜罪亦然，是於決定竊盜行為著手時點之際，即應考慮
    具體財產持有人之支配力是否已有被侵害之直接或現實危險性；就侵入住宅竊盜
    犯罪之型態觀之，若行為人不僅有侵入住宅之行為，且已開始有搜尋、物色財物
    、或為物色財物而接近財物之動作，則應認此際行為人之行為對住宅居住人就各
    個動產之支配力已有加以排除而移轉持有之直接或現實危險性，而非僅單純侵害
    十四年台上字第四三四一號判決所揭示之意旨自明。本件被告於九十三年十月一
    日雖意欲竊盜而侵入台北市○○路○段六十六號之集合式宿舍住宅內，然於由宿
    舍走廊飲水機爬入「新苑甲二一七室」告訴人丁○○住處時，即經告訴人丁○○
    發現而逃逸，是被告之行為尚未及物色或搜尋財物，對告訴人丁○○之財產亦未
    發生排除支配力移轉持有之直接或現實危險性，揆諸前開說明，尚難以著手竊盜
    論，而應成立刑法第三百零六條第一項之侵入住宅罪。公訴人認被告侵入宿舍後
    攀爬飲水機之行為，已著手於竊盜，應成立刑法第三百二十一條第二項、第一項
    之加重竊盜未遂罪，容有未洽，此部分起訴法條應予變更。被告先後四次加重竊
    盜犯行，時間緊接，手法相同，顯係基於概括犯意反覆為之，應依連續犯之規定
    論以一毀壞門扇夜間侵入住宅竊盜罪，並依法加重刑。其所犯加重竊盜及侵入住
    宅二罪間，犯意各別，行為互殊，應予分論併罰。又被告前因竊盜案件，經本院
    於民國八十八年九月二十二日，以八十七年北簡字第一四七二號判處有期徒刑四
    月，緩刑三年確定，九十年三月十三日經臺灣花蓮地方法院以九十年度撤緩字第
    四號裁定撤銷緩刑宣告；另因搶奪、傷害案件，經本院於八十九年七月三十一日
    ，以八十九年訴字第五二五號判決分別判處有期徒刑八月、拘役五十日，臺灣高
    等法院於八十九年十月三十一日，以八十九年度上訴第三０二七號判決上訴駁回
    ，八十九年十二月十四日確定，接續執行至九十一年四月五日縮刑期滿執行完畢
    ，有臺灣高等法院被告全國前案紀錄表在卷可憑，其於前案執行完畢後五年內再
    犯本件有期徒刑以上二罪，均成立累犯，應依刑法第四十七條規定加重其刑，其
    連續竊盜部分，遞加重之。爰審酌被告各犯罪之動機、目的、手段、所竊取財物
    金額、所生危害，暨其素行欠佳，惟本件犯後已供承犯行，並表悔意等一切情狀
    ，分別量處如主文所示之刑。至於被告所有，用以燒破紗門行竊之打火機一只，
    業已遺失不明，故不於本件中諭知沒收，附此敘明。
據上論斷，應依刑事訴訟法第二百九十九條第一項前段、第三百條，刑法第五十六條
、第三百二十一條第一項第一款、第二款、第三百零六條第一項、第四十七條，罰金
罰鍰提高標準條例第一條前段，判決如主文。
本案經檢察官詹喬偉到庭執行職務。
中    華    民    國      九十三      年   　　十二     月    二十一   　日
                          　臺灣臺北地方法院刑事第十一庭
                                          審判長法  官  劉方慈
                                          　　　法　官  林庚棟
                                          　　　法　官  陳正昇
右正本證明與原本無異。
如不服本判決，應於判決送達後十日內向本院提出上訴狀（應抄附繕本）。告訴人或
被害人如對於本判決不服者，應具備理由請求檢察官上訴，其上訴期間之計算係以檢
察官收受判決正本之日期為準。
                                          　　　書記官  陳豪達
中　　　華　　　民　　　國　　九十三　　年　　 十二 　　月　　二十一　　日
